【裁判字號】    89,訴,1847
【裁判日期】    890908
【裁判案由】    毒品危害防制條例
【裁判全文】
台灣台中地方法院刑事判決                        八十九年度訴字第一八四七號
    公  訴  人  台灣台中地方法院檢察署檢察官
    被      告  甲○○
右列被告因毒品危害防制條例案件，經檢察官提起公訴 (八十九年度毒偵字第四一七
五號)，本院判決如左︰
    主      文
甲○○連續施用第一級毒品，累犯，處有期徒刑壹年，扣案之海洛因壹包 (淨重零點
壹公克)、摻有海洛因之香煙壹支，均沒收銷燬之；吸管壹支沒收。又，連續施用第
二級毒品，累犯，處有期徒刑捌月，扣案之安非他命壹包 (毛重參拾捌點伍公克)
，沒收銷燬之；分裝袋壹佰零陸個、電子磅秤壹個均沒收。主刑部分應執行有期徒刑
壹年陸月。
    事      實
一、甲○○素行不良，曾分別於民國八十二年四月間、同年十二月間，因煙毒等、違
    反麻醉藥品管理條例案件，經法院判處有期徒刑三年三月、七月確定，入監執行
    後於八十四年三月十四日假釋出獄，於假釋期間之八十五年三月間，又因違反麻
    醉藥品管理條例等案件，經法院判處有期徒刑一年確定，因其於假釋中更犯罪，
    且受有期徒刑以上刑之宣告，復經檢察官聲請法院撤銷前開假釋，入獄服刑後，
    再於八十六年十二月二十四日假釋出獄，刑期至八十八年一月二十一日屆滿以已
    執行論，仍不知警惕。又先後二次因施用第二級毒品安非他命案件，經依本院以
    裁定送觀察、勒戒後，認均無繼續施用毒品之傾向，由台灣台中地方法院檢察署
    檢察官各於八十七年八月三十一日、八十八年一月二十日以八十七年度偵字第一
    六六九０號、八十八年度偵緝字第六六號處分不起訴確定。詎甲○○猶不知悔改
    ，明知海洛因及安非他命分別已列為毒品危害防制條例第二條第二項第一款、第
    二款所稱之第一級毒品及第二級毒品，竟分別基於施用第一級毒品海洛因、第二
    級毒品安非他命之概括犯意，自綽號「四哥」之不詳姓名人處，以每包新台幣(
    下同)二萬元之代價，購得第二級毒品安非他命，並獲附贈少許第一級毒品海洛
    因後，即先後於八十九年四月初、同年六月十日，在台中縣太平市○○路五五六
    巷十八號住處廁所內，以將第一級毒品海洛因粉末摻於香煙內，點燃香煙吸入體
    內之方式，施用第一級毒品海洛因二次；另自八十九年四月初起至同年六月十日
    止，在上址廁所內，以將第二級毒品安非他命放在鋁箔紙上用火燒烤使產生白煙
    吸入體內之方式，施用第二級毒品安非他命多次，平均約每星期施用一次。嗣於
    八十九年六月十二日上午十時三十分許，在上址為法務部調查局台中市調查站查
    獲，並扣得如主文所示之物，經採集其尿液送驗，亦呈甲基安非他命及嗎啡陽性
    反應。
二、案經法務部調查局台中市調查站移送台灣台中地方法院檢察署檢察官偵查起訴。
    理  由
一、右揭連續非法施用第一級毒品海洛因、第二級毒品安非他命之事實，業據被告甲
    ○○坦承不諱，並有扣案如主文所示之物可資佐證，且查獲被告時所採集之尿液
    ，經送法務部調查局檢驗結果，分別呈甲基安非他命、嗎啡陽性反應，有該局檢
    驗通知書影本一紙附卷可查，而扣案之白粉一包，經鑑定結果確係毒品海洛因，
    亦有法務部調查局鑑定通知書一紙附卷可稽，因而事證明確，被告之犯行洵堪認
    定，應予依法論科。
三、被告曾先後二次因施用第二級毒品安非他命案件，經依本院以裁定送觀察、勒戒
    後，認均無繼續施用毒品之傾向，由台灣台中地方法院檢察署檢察官各於八十七
    年八月三十一日、八十八年一月二十日以八十七年度偵字第一六六九０號、八十
    八年度偵緝字第六六號處分不起訴確定，有不起訴處分書二紙在卷可按。查海洛
    因、安非他命分別係屬毒品危害防制條例第二條第二項第一款、第二款所指之第
    一級、第二級毒品，是被告因施用毒品由檢察官二次為不起訴處分確定後，三犯
    施用第一級毒品海洛因及第二級毒品安非他命，所為係犯同條例第十條第一項之
    施用第一級毒品罪、第十條第二項之施用第二級毒品罪。其持有毒品之行為，意
    在供己施用，故持有之低度行為，應為施用之高度行為所吸收，不另論罪。又一
    般施用毒品者，均具有反覆實施性，是被告先後二次施用第一級毒品海洛因及多
    次施用第二級毒品安非他命之犯行，其犯罪構成要件既相同，顯分別係基於概括
    犯意為之，均為連續犯，應依刑法第五十六條規定分別論以一罪，並各加重其刑
    。而被告所犯上開連續施用第一級毒品罪及施用第二級毒品罪之間，犯意各別，
    行為互殊，應予分論併罰。查被告曾分別於八十二年四月間、同年十二月間，因
    煙毒等、違反麻醉藥品管理條例案件，經法院判處有期徒刑三年三月、七月確定
    ，入監執行後於八十四年三月十四日假釋出獄，於假釋期間之八十五年三月間，
    又因違反麻醉藥品管理條例等案件，經法院判處有期徒刑一年確定，因其於假釋
    中更犯罪，且受有期徒刑以上刑之宣告，復經檢察官聲請法院撤銷前開假釋，入
    獄服刑後，再於八十六年十二月二十四日假釋出獄，刑期至八十八年一月二十一
    日屆滿以已執行論，有卷附台灣高等法院被告全國全案紀錄表及台灣台中地方法
    院檢察署刑案資料查註紀錄表在卷可考，其於執行完畢後五年內，再犯本件有期
    徒刑以上之刑之罪，係累犯，應依法加重其刑。爰審酌被告素行不良，前並因施
    用毒品犯行，甫經二次觀察、勒戒不起訴處分後，猶故態復萌，再施用毒品不輟
    ，無視於毒品對於自身健康之戕害及國家對於杜絕毒品犯罪之禁令，惡性非輕，
    並審酌被告施用毒品之次數、犯後坦承犯行，態度尚佳等一切情狀，分別量處如
    主文所示之刑，並定應執行之刑。扣案之海洛因一包 (淨重零點一公克)、安非
    他命一包 (毛重三十八點五公克)均為查獲之毒品，另扣案摻有海洛因之香煙壹
    支，已與第一級毒品海洛因無法分離，均應依毒品危害防制條例第十八條第一項
    前段沒收銷燬之，又扣案之吸管一支、分裝袋一百零六個、電子磅秤一個，均為
    被告所有，吸管係供其施用第一級毒品海洛因所用，分裝袋、電子磅秤則係供其
    持有第二級毒品安非他命預備或所用 (均非專供施用毒品之器具)，亦應分別情
    形，依刑法第三十八條第一項第二款宣告沒收。
四、據上論斷，應依刑事訴訟法第二百九十九條第一項前段，毒品危害防制條例第十
    條第一項、第二項、第二十條第三項前段、第十八條第一項前段，刑法第十一條
    前段、第五十六條、第四十七條、第三十八條第一項第二款、第五十一條第五款
     ，判決如主文。
中      華      民      國      八十九      年      九      月    八    日
                                    台灣台中地方法院刑事第七庭
                                            法  官  劉  長  宜
右正本證明與原本無異。
如不服本判決，應於判決送達後十日內向本院提出上訴狀，上訴於臺灣高等法院臺中
分院( 須附繕本 )。
                                      書記官
中      華      民      國      八十九      年      九      月  十三    日
附錄論罪科刑之法條︰
毒品危害防制條例第十條第二項：施用第二級毒品者，處三年以下有期徒刑。
毒品危害防制條例第十條第一項：施用第一級毒品者，處六月以上五年以下有期徒刑
。


司法院資訊處製作；財團法人民間司法改革基金會備份。
